# OEM（外发加工）合理损耗

提问人：mnsant123 时间：2012-07-24 17:47:14
请教个关于外发的问题： （ 1 ）材料 100 元可用于生产 50 个产品。会多给客户5%的损耗，即发 105 元材料给外协供应商。 借：委托加工物资-材料 105 贷：原材料 105
（ 2 ）收回外发加工产品时： 借：半成品 123 贷：委托加工物资-材料 100 贷：委托加工物资-加工费 23这样，委托加工物资还存在一个借方数 5 元， 5 元怎么处理？

回答人：chenyiwei
既然是可以预见的合理损耗，则构成收回的委托加工物资的成本的组成部分。应计入收回的委托加工物资的价值中。